臺灣彰化地方法院民事裁定  
110年度消債更字第59號
聲  請  人  
即債務人    段沛綺  

代理人      陳青來律師(法扶律師)  
上列當事人因消費者債務清理事件聲請更生，本院裁定如下：
    主  文
債務人段沛綺自民國110年10月15日下午4時起開始更生程序。
命司法事務官進行本件更生程序。
    理  由
一、按債務人不能清償債務或有不能清償之虞者，得依本條例所
    定更生程序，清理其債務；債務人無擔保或無優先權之債務
    總額未逾新臺幣（下同）1,200萬元者，於法院裁定開始清
    算程序或宣告破產前，得向法院聲請更生；債務人對於金融
    機構負債務者，在聲請更生或清算前，應向最大債權金融機
    構請求協商債務清償方案，或向其住、居所地之法院或鄉、
    鎮、市、區調解委員會聲請債務清理之調解，消費者債務清
    理條例（下稱消債條例）第3條、第42條第1項、第151條第1
    項分別定有明文。又法院開始更生程序之裁定，應載明其年
    、月、日、時，並即時發生效力；法院裁定開始更生或清算
    程序後，得命司法事務官進行更生或清算程序，必要時得選
    任律師、會計師或其他適當之自然人或法人一人為監督人或
    管理人，消債條例第16條第1項亦有明文。
二、聲請意旨略以：債務人資產總價值0元，每月收入為薪資2萬
    4000元，扣除必要生活費用及扶養費約1萬7541元後，實不
    足以清償無擔保或無優先權債務合計約50萬2329元，前曾向
    本院聲請消費者債務清償條例之前置調解，但無法成立調解
    ，爰請求准予裁定開始更生等語。
三、經查，聲請人所主張上開事實，業據提出調解不成立證明書
    、財產及收入狀況說明書、債權人清冊、勞保局通知書、國
    民年金繳款單、聲請人之債務人清冊、全國財產稅總歸戶財
    產查詢清單、107-108年綜合所得稅各類所得資料清單、埤
    頭鄉農會存摺、勞工保險異動查詢明細、身分證影本、戶籍
    謄本、汽車行照、親屬系統表、臺灣苗栗地方法院108年度
    司執字第12022號、109年度司執字第10922號執行命令、更
    生計劃書、償還計劃表等件為證，並經本院依職權向財政部
    中區國稅局苗栗分局函查聲請人108、109年所得稅資料；向
    臺灣集保結算所股份有限公司函查聲請人集中保管有價證券
    ；向財團法人金融聯合中心函查聲請人綜合信用報告；調閱
    勞保局電子閘門查詢聲請人歷年之投保資料；調閱稅務電子
    閘門財產所得調件明細表等資料在卷可參。
四、次查，聲請人現於埤頭鄉種植溫室小黃瓜，每月收入2萬400
    0元，而每月必要生活支出為1萬5946元，另須支出母親扶養
    費1,595元，共計1萬7541元，與最近1年衛生福利部或直轄
    市政府所公告當地區每人每月最低生活費1萬3288元之1.2即
    1萬5946元相符，核屬適當。而依聲請人每月收入扣除必要
    支出後僅餘6,459元【計算式：24,000元－17,541元＝6,459元
    】，可資運用。聲請人雖陳報其債務總額為50萬2329元，然
    至110年5月18日止，然聲請人債務總額至少112萬6202元（
    見調解卷第64頁）。倘以6,459元清償112萬6202元之債務，
    尚須逾15年之期間始得清償完畢【計算式：1,126,202÷6,45
    9≒174.36個月，約15年】，況上開債務總額尚未加計非金融
    機構之債務，更遑論尚有利息及違約金待清償，聲請人還款
    年限顯然更長；酌以聲請人並無其他財產能清償債務。是聲
    請人實有藉助更生制度調整其與債權人間之權利義務關係而
    重建其經濟生活之必要，洵可認定。
五、據上論結，本院綜合聲請人之清償能力，堪認聲請人客觀上
    對已屆清償之債務有不能清償或難以清償之虞，又其所負無
    擔保或無優先權之債務未逾1,200萬元，且未經法院裁定開
    始清算程序或宣告破產。復查本件無消債條例第6條第3項、
    第8條或第46條各款所定駁回更生聲請之事由存在，則聲請
    人聲請更生，洵屬有據，應予准許。至聲請人於更生程序進
    行中，應說明：就前揭財產是否一併納入更生方案；並提出
    足以為債權人會議可決或經法院認為公允之更生方案以供採
    擇。而司法事務官於進行本件更生程序、協助聲請人提出更
    生方案時，亦應依聲請人之薪資變化、社會常情及現實環境
    衡量聲請人之償債能力，並酌留其生活上應變所需費用，進
    而協助聲請人擬定允當之更生方案，始符消債條例重建債務
    人經濟生活之立法目的，附此敘明。爰依消債條例第11條第
    1項、第45條第1項、第16條第1項，裁定如主文。　　
中　　華　　民　　國　　110 　年　　10　　月　　15　　日
              民事第三庭    法     官　洪堯讚
以上正本係照原本作成。
本件不得抗告。
本裁定已於民國110年10月15日下午4時公告。
中　　華　　民　　國　　110 　年　　10　　月　　15　　日
                            書  記  官  李盈萩